ACORDAO-COMPLETO-2374846

ACÓRDÃO 2287/2019 ATA 37/2019 - PLENÁRIO

VISTOS, relatados e discutidos estes autos de Monitoramento do cumprimento das determinações exaradas no âmbito do TC Processo 010.441/2018-2, o qual abriga representação acerca de possíveis irregularidades na execução de contratos de financiamento firmados entre a Caixa Econômica Federal (Caixa) e o Estado do Piauí referentes ao Programa de Financiamento à Infraestrutura e ao Saneamento (Finisa) ,
ACORDAM os Ministros do Tribunal de Contas da União, reunidos em Sessão Plenária, diante das razões expostas pelo Relator, em:
9.1.  considerar cumpridas pela Caixa Econômica Federal as determinações proferidas pelo Tribunal de Contas da União por meio dos Acórdão 966/2018-TCU-Plenário, 1045/2018-Plenário e 2490/2018-Plenário, todos da relatoria do Ministro José Múcio Monteiro, em razão do restabelecimento dos mecanismos ordinários de controle dos Contratos de Financiamento 0482405-71 e 0477608-24 firmados com o Estado do Piauí;    
9.2. dar ciência deste acórdão à Caixa Econômica Federal, à liderança do PSB na Câmara dos Deputados, em vista de o ex-Deputado Federal Rodrigo Martins (PSB/PI) , autor da representação (TC Processo 010.441/2018-2) , não ter mandato parlamentar na atual legislatura, e ao Estado do Piauí; 
9.3.determinar o apensamento, em definitivo, dos presentes autos ao seu processo originário TC Processo 010.441/2018-2, nos termos do artigo 169, I, do Regimento Interno do Tribunal de Contas da União.

Monitoramento do cumprimento de determinações exaradas em processo de representação sobre possíveis irregularidades na execução de contratos de financiamento relativos ao Programa de Financiamento à Infraestrutura e ao Saneamento (Finisa).

Caixa Econômica Federal (Caixa), vinculada ao Ministério da Economia.

3. Interessado: TCU

13.1. Ministros presentes: José Mucio Monteiro (Presidente), Benjamin Zymler, Augusto Nardes, Aroldo Cedraz e Raimundo Carreiro (Relator).
13.2. Ministros-Substitutos convocados: Augusto Sherman Cavalcanti, Marcos Bemquerer Costa, André Luís de Carvalho e Weder de Oliveira.

RAIMUNDO CARREIRO

Adoto como Relatório, nos termos do art. 1º, § 3º, inciso I, da Lei 8.443/92, a instrução de peça eletrônica 62,  lavrada no âmbito da Secretaria de Controle Externo do Sistema Financeiro Nacional e dos Fundos de Pensão (SecexFinanças) , endossada pelo diretor da subunidade e pelo titular da unidade técnica (peças 63 e 64) :
	“ INTRODUÇÃO
1.	Trata-se de monitoramento do cumprimento das determinações contidas no TC Processo 010.441/2018-2, que cuidou de representação sobre possíveis irregularidades na execução de contratos de financiamento firmados entre a Caixa Econômica Federal (Caixa) e o Estado do Piauí, no Programa de Financiamento à Infraestrutura e ao Saneamento (Finisa) . 
HISTÓRICO
2.	No TC Processo 010.441/2018-2, foram proferidos os seguintes acórdãos, de relatoria do Ministro José Múcio Monteiro, reproduzidos nas peças indicadas abaixo:
Acórdão 966/2018-TCU-Plenário (peça 19) :
9.1 conhecer da representação;
9.2. determinar à Caixa Econômica Federal, cautelarmente, que só proceda ao repasse de novas parcelas dos Contratos de Financiamento 0482405-71 e 0477608-24 ao Estado do Piauí após o saneamento das irregularidades verificadas na prestação de contas da aplicação da primeira parcela dos recursos do Contrato 0482405-71, sendo que deverão ser glosados os recursos tidos como aplicados nas despesas pretéritas, bem como aqueles aplicados em despesas não previstas no escopo e na finalidade contratual;
9.3. dar ciência ao Estado do Piauí e à Caixa Econômica Federal de que, no caso de eventuais desembolsos de novos recursos por conta dos Contratos de Financiamento 0482405-71 e 0477608-24, ou de outros ajustes de mesma natureza, devem ser adotadas as providências necessárias e suficientes, no âmbito da competência de cada um, sob pena de responsabilização pessoal, para que não se repitam as seguintes irregularidades, verificadas na execução da primeira parcela dos recursos do Contrato 0482405-71:
9.3.1. transferência de recursos da conta bancária vinculada do contrato de financiamento para a conta única do estado, ao passo que as saídas de recursos dessa conta vinculada deveriam ser exclusivamente para o pagamento dos fornecedores relacionados às despesas de capital previstas no contrato;
9.3.2. alocação contábil pelo Estado do Piauí de recursos do contrato de financiamento em despesas pretéritas ao repasse de sua primeira parcela, que já haviam sido pagas com recursos de outras fontes, de forma que os aportes provenientes do financiamento foram efetivamente usados para o pagamento de despesas anteriores à sua assinatura e de qualquer natureza, inclusive correntes;
9.4. realizar oitivas do Governo do Estado do Piauí e da Caixa Econômica Federal para que, no prazo de 15 (quinze) dias, manifestem-se sobre os fatos apontados nesta representação, especialmente quanto às irregularidades ensejadoras da medida cautelar, alertando-os quanto à possibilidade de o Tribunal vir a fazer determinações definitivas acerca dos contratos de financiamento em questão, bem assim promover a responsabilização dos agentes públicos que deram causa aos atos irregulares;
9.5. autorizar a realização de inspeção, pela Secex/PI, no Governo do Estado do Piauí e na Caixa Econômica Federal, a fim de colher mais elementos necessários ao deslinde da matéria dos autos; 
9.6. dar ciência desta decisão ao representante.
Acórdão 1045/2018-TCU-Plenário (peça 23) :
9.1. conhecer do presente agravo, para, no mérito, acolhê-lo parcialmente, de modo a alterar os itens 9.2 e 9.5 do Acórdão 966/2018-TCU-Plenário, que passam a ter as seguintes redações:
“9.2. determinar ao Estado do Piauí e à Caixa Econômica Federal que, em cumprimento às cláusulas dos Contratos de Financiamento 0482405-71 e 0477608-24, adotem providências para manutenção dos recursos nas contas vinculadas aos respectivos ajustes, a menos que sejam destinados ao pagamento direto e nominal de fornecedores de obras, bens ou serviços ligados à finalidade estabelecida em cada um dos contratos”;
“9.5. autorizar a realização de inspeção, pela Secex/PI, na Caixa Econômica Federal, a fim de colher mais elementos necessários ao deslinde da matéria dos autos”;
9.2. determinar à Caixa Econômica Federal que fiscalize, por meio da prestação de contas e demais instrumentos que lhe foram postos à disposição pelos termos dos ajustes, a correta aplicação dos recursos repassados por meio dos Contratos de Financiamento 0482405-71 e 0477608-24 em suas devidas finalidades;
9.3. alertar ao Estado do Piauí e à Caixa Econômica Federal que, no caso de eventual descumprimento de decisão do Tribunal, aquele que lhe der causa, salvo motivo justificado, fica sujeito à aplicação de multa, com fundamento no § 1° do art. 58 da Lei 8.443/1992;
9.4. indeferir os pedidos de ingresso como interessados do Deputado Federal Rodrigo Martins e de Valter Ferreira de Alencar Pires Rebêlo, em virtude da falta de razão legítima para intervir no processo. 
9.5. dar ciência desta decisão ao agravante e ao representante.
Acórdão 2490/2018-TCU-Plenário (peça 46) : 
9.1 conhecer desta representação, para, no mérito, considerá-la parcialmente procedente;
9.2. revogar a medida cautelar adotada pelo Acórdão 966/2018-TCU-Plenário;
9.3. dar ciência à Caixa Econômica Federal de que:
9.3.1. na condição de instituição financiadora, deve tomar as medidas cabíveis para garantir que os recursos aplicados no âmbito do Finisa respeitem a finalidade do programa;
9.3.2. com relação aos valores já repassados no âmbito da primeira parcela do Contrato de Financiamento 0482.405-71, firmado com o Estado do Piauí, deve ser reconhecida, em caráter excepcional e em razão das circunstâncias específicas do caso, a permissão para o reembolso de despesas pretéritas à sua assinatura, desde que efetuadas dentro do escopo pactuado e realizadas entre o recebimento da carta consulta e a assinatura do contrato, estando vedada a aludida permissão para as demais parcelas, tendo em vista a ausência de autorização legal e contratual;
9.4. dar ciência desta decisão ao representante, ao Governo do Estado do Piauí e à Caixa.
3.	Como abordado na instrução inicial (peça 53) , no item 9.2 do Acórdão 966/2018-TCU-Plenário, o TCU determinou, cautelarmente, que a Caixa só procedesse a novos repasses após o saneamento das irregularidades verificadas na aplicação da primeira parcela do Contrato 0482405-71. Tal determinação foi alterada pelo Acórdão 1045/2018-TCU-Plenário, restringida à necessidade de que Caixa e Estado do Piauí adotassem providências para a manutenção dos recursos nas contas vinculadas aos respectivos ajustes. Ao fim, tal medida restou revogada pelo Acórdão 2045/2018-TCU-Plenário.
4.	Apesar da revogação, prevista no Acórdão 2490/2018-TCU-Plenário, da medida cautelar contida no item 9.2 do Acórdão 966/2018-TCU-Plenário, alterado pelo Acórdão 1045/2018-TCU-Plenário, permaneceu a vedação de transferência de recursos, de empréstimos da mesma natureza, para a conta única do Estado do Piauí, bem como a obrigatoriedade da utilização de conta específica para cada ajuste e de realização de pagamentos exclusivamente a fornecedores relacionados às despesas de capital previstas no contrato. Tal previsão está contida no item 9.3.1 do Acórdão 966/2018-TCU-Plenário.
5.	Ademais, manteve-se a vedação à alocação, pelo Estado do Piauí, de recursos de contratos de financiamento de mesma natureza, em despesas pretéritas ao repasse da primeira parcela, conforme item 9.3.2 do Acórdão 966/2018-TCU-Plenário. Essa vedação foi modulada pelo Acórdão 2490/2018-TCU-Plenário, que permitiu, em caráter excepcional, e apenas para a primeira parcela do contrato 0482.405-71, o reembolso de despesas pretéritas à sua assinatura, desde que efetuadas dentro do escopo pactuado e realizadas entre o recebimento da carta consulta e a assinatura do contrato.
6.	Desse modo, consolidando os itens 9.2 do Acórdão 1045/2018-TCU-Plenário e 9.3.1 do Acórdão 2490/2018-TCU-Plenário, restou mantida a obrigatoriedade de que a Caixa fiscalize a correta aplicação dos recursos repassados por meio dos contratos de financiamento 0482405-71 e 0477608-24 e a adoção das medidas cabíveis para garantir a aplicado de tais valores em suas finalidades.
7.	No TC Processo 010.441/2018-2, a Caixa informou que, em 26/7/2018, o Estado do Piauí solicitou prorrogação, por 30 dias, do prazo estabelecido por meio do Ofício 1274/2018/GIGOVTE, de 28/6/2018, para a apresentação da comprovação da aplicação dos recursos da primeira parcela do contrato 0482405-71 (peça 38) . Tal pedido foi aprovado mediante o Ofício 1653/2018/GIGOVTE, de 9/8/2018 (peça 39) .
8.	Com o propósito monitorar o cumprimento das determinações proferidas pelo TCU, foi promovida diligência à Caixa (peça 54) para a obtenção das informações a seguir relacionadas: 
a) as medidas adotadas, no âmbito de suas competências, com vistas a dar cumprimento ao que foi decidido pelo TCU, no âmbito do TC Processo 010.441/2018-2, por meio dos Acórdão 966/2018-TCU-Plenário, 1045/2018-Plenário e 2490/2018-Plenário;
b) o relatório contendo a análise final da prestação de contas da primeira parcela do Contrato de Financiamento 0482405-71, indicando as eventuais glosas efetuadas e seus motivos, ou, caso não tenha concluído tal exame, informe o atual andamento da matéria e em qual prazo se dará o término desse trabalho; e 
c) o andamento da execução do Contrato de Financiamento 0477608- 24, esclarecendo se já houve prestação de contas dos recursos repassados bem como eventual análise preliminar, ou, caso esses eventos não tenham ocorrido, informar os prazos previstos para cada uma dessas etapas.
9.	Em resposta, por intermédio do Ofício 933/2019/GIGOVTE, de 22/4/2019 (peça 57) , a Caixa prestou os seguintes esclarecimentos: 
1.1 Preliminarmente esclarecemos que o contrato de financiamento n° 0482.405-71 celebrado com o Estado do Piauí em 27/06/2017, no valor de RS 600.000.000,00 (seiscentos milhões de reais) , teve o desembolso da primeira parcela de recursos em 09/08/2017 no valor de RS 307.904.923.84 (trezentos e sete milhões, novecentos e quatro mil. novecentos e vinte e três reais e oitenta e quatro centavos) , não havendo, portanto, até a corrente data novos desembolsos para este contrato. O contrato de mútuo n° 0477.608-24 foi pactuado com o mesmo ente federado em 29/01/2018, com valor de investimento de RS 315.000.000.00 (trezentos e quinze milhões de reais) e houve um único desembolso de recursos em 07/06/2018, em obediência à Decisão exarada nos autos da Ação Cível Originária n° 3.095/PI. na importância de RS 315.000.000.00 (trezentos e quinze milhões de reais) .
1.2 Relativamente ao Ofício epigrafado, quanto ao cumprimento dos termos dos Acórdão 966/2018-TCU-Plenário, 1045/2018-Plenário e 2490/2018-Plenário, informamos que a determinação cautelar, contida no item 9.2 do Acórdão 966/2018-TCU-Plenário, a qual estabeleceu que só procedesse a novos repasses para os contratos de financiamento n°s 0482.405-71 e 0477.608-24 após o saneamento das irregularidades verificadas na prestação de contas da aplicação da primeira parcela do contrato de mútuo n° 0482.405-71. e que foi alterada pelo Acórdão 1045/2018-TCU-Plenário, que a restringiu à necessidade de a CAIXA e o Estado do Piauí, em cumprimento às Cláusulas dos contratos de financiamento n°s 0482.405-71 e 0477.608-24, adotassem providências para manutenção dos recursos nas contas vinculadas aos respectivos ajustes, porém, com a superveniência do Acórdão 2490/2018-TCU-Plenário, tal medida cautelar foi revogada. Nesse contexto asseveramos que, no âmbito da competência da CAIXA, demos cumprimento às determinações mencionadas acima.
1.2.1 A outra determinação contida no item 9.2 do Acórdão 966/2018-TCU-Plenário, para que fossem glosados os recursos tidos como aplicados nas despesas pretéritas, foi alterada posteriormente pelo Acórdão 2490/2018-TCU-Plenário, o qual permitiu, em caráter excepcional, e apenas para a primeira parcela do contrato de financiamento n° 0482.405-71, o reembolso de despesas pretéritas à sua assinatura, desde que efetuadas dentro do escopo pactuado e realizadas entre o recebimento da carta consulta e a assinatura do contrato. Quanto a essa ordem, informamos sua observância quando da análise da comprovação de aplicação dos recursos da primeira parcela liberada para o contrato de financiamento n° 0482.405-71.
1.2.2 No que diz respeito à ciência e providências consignadas nos itens 9.3, 9.3.1 e 9.3.2 do Acórdão 966/2018-TCU-Plenário, repetimos que não houve mais nenhum desembolso de recursos para o contrato de financiamento n° 0482.405-71, após a data da sessão do Acórdão supracitado. Em relação ao contrato de mútuo n° 0477.608-24, aclaramos que os R$ 315.000.000.00 (trezentos e quinze milhões) desembolsados em 07/06/2018 foram integralmente creditados na conta vinculada ao contrato e bloqueados e, à medida que foram apresentadas as solicitações de desbloqueios pelo Mutuário, estas foram realizadas exclusivamente para o pagamento dos fornecedores relacionados às despesas de capital previstas na avença.
1.2.2.1 Em relação à vedação, contida no item 9.3.2 do Acórdão mencionado acima, quanto à alocação contábil pelo Estado do Piauí de recursos de contratos de financiamento de mesma natureza em despesas pretéritas ao repasse da primeira parcela, informamos que ao analisarmos a prestação de contas da primeira parcela liberada para o contrato de financiamento n° 0482.405-71 levamos em conta a modulação feita pelo Acórdão 2490/2018-TCU-Plenário que permitiu, em caráter excepcional e apenas para a primeira parcela deste contrato de financiamento, reembolso de despesas pretéritas à sua assinatura, desde que efetuadas dentro do escopo pactuado e realizadas entre o recebimento da carta consulta e a assinatura do contrato.
1.2.3 Quanto aos itens 9.2 do Acórdão 1045/2018-TCU-Plenário e 9.3.1 do Acórdão 2490/2018-TCU-Plenário, que mantêm a obrigatoriedade de a CAIXA fiscalizar a correta aplicação dos recursos repassados por meio dos contratos de financiamento n°s 0482.405- 71 e 0477608-24 e de que tome as medidas cabíveis para garantir que a aplicação dos recursos respeite a finalidade do programa FINISA, informamos que, restrita ao âmbito de atuação da CAIXA, estas determinações foram observadas quanto da análise da prestação de contas da primeira parcela liberada para o contrato de financiamento n° 0482.405-71, bem como quando da análise dos pedidos desbloqueios para o contrato de financiamento n° 0477.608-24.
1.3 Após análise dos documentos apresentados pelo Mutuário com vistas a comprovar a aplicação dos recursos da primeira parcela liberada para o contrato de financiamento n° 0482.405-71, no valor de R$ 307.904.923.84 (trezentos e sete milhões, novecentos e quatro mil, novecentos e vinte e três reais e oitenta e quatro centavos) , aceitamos a prestação de contas de R$ 284.321.850,25 (duzentos e oitenta e quatro milhões, trezentos e vinte um mil, oitocentos e cinquenta reais e vinte e cinco centavos) , remanescendo sem prestação de contas a importância de R$ 23.583.073,59 (vinte e três milhões, quinhentos e oitenta e três mil, setenta e três reais e cinqüenta e nove centavos) , que foi restituída pelo Estado do Piauí à conta vinculada ao contrato de mútuo referenciado e adicionada ao saldo da operação, para recompor seu cronograma financeiro, ou seja, esta importância foi deduzida do valor inicialmente desembolsado.
1.3.1 No que tange à prestação de contas mencionada acima, o Mutuário apresentou documentos para fins de comprovação da aplicação dos recursos da primeira parcela liberada que totalizaram R$ 314.213.351,62 (trezentos e quatorze milhões, duzentos e treze mil, trezentos e cinqüenta e um reais e sessenta e dois centavos) , não obstante a parcela desembolsada tenha sido de R$ 307.904.923.84 (trezentos e sete milhões, novecentos e quatro mil, novecentos e vinte e três reais e oitenta e quatro centavos) .
1.3.2 Assim, em relação às despesas que não foram comprovadas a aplicação dos recursos (glosas) , do total de R$ 314.213.351,62 (trezentos e quatorze milhões, duzentos e treze mil. trezentos e cinqüenta e um reais e sessenta e dois centavos) não foi aceita a prestação de contas do valor de RS 29.891.501,37 (vinte e nove milhões, oitocentos e noventa e um mil, quinhentos e um reais e trinta e sete centavos) , em virtude dos motivos discriminados abaixo:
 (...) 
1.4 No que concerne à execução do contrato de financiamento n° 0477608-24, no valor de R$ 315.000.000.00 (trezentos e quinze milhões de reais) , esclarecemos que o desembolso da totalidade desses recursos deu-se em parcela única, sendo que os recursos ficaram bloqueados na conta vinculada e à medida que o Mutuário encaminha os pedidos de desbloqueio, a CAIXA os processa, transferindo os valores autorizados pelo Estado do Piauí para a conta dos fornecedores, porém ainda não concluímos a análise das prestações de contas dos desbloqueios que já foram autorizados, razão pela qual solicitamos um prazo adicional de 15 (quinze) dias. a partir do vencimento do prazo concedido, para responder à alínea "c) ” do Ofício 0330/2019-TCU/Sec-PI, de 05/04/2019. 
10.	Após a prorrogação de prazo concedida pelo Ministro Raimundo Carreiro (peça 60) , a Caixa apresentou, por intermédio do Ofício 1575/2019/GIGOVTE, de 25/6/2019 (peça 61) , esclarecimentos em resposta à alínea “c” do Ofício 0330/2019-TCU/Sec-PI (peça 54) :
Em complemento às informações fornecidas por meio do Ofício n° 933/2019/GIGOVTE, de 22 de abril de 2019, particularmente quanto ao subitem 1.4, que responde ao questionamento formulado na alínea "c) " do Ofício n° 0330/2019-TCU/Sec-PI, de 05 de abril de 2019, informamos que até esta data foram autorizados desbloqueios, para o contrato de financiamento n° 0477608-24, na importância de R$ 296.419.924,81 (duzentos e noventa e seis milhões, quatrocentos e dezenove mil, novecentos e vinte e quatro reais e oitenta e um centavos) , no entanto, desta cifra, o Mutuário utilizou para pagamento aos fornecedores o valor de R$ 295.696.733,39 (duzentos e noventa e cinco milhões, seiscentos e noventa e seis mil, setecentos e trinta e três reais e trinta e nove centavos) e apresentou a respectiva prestação de contas, que foi aprovada.
EXAME TÉCNICO
11.	De acordo com as informações prestadas pela Caixa, em relação ao Contrato de Financiamento 0482.405-71, até a data da resposta à diligência, houve o desembolso apenas da primeira parcela, em 9/8/2017, no valor de R$ 307.904.923.84. Quanto à prestação de contas dessa parcela, o banco aceitou R$ 284.321.850,25, sendo a diferença restituída pelo Piauí à conta vinculada ao contrato e adicionada ao saldo da operação. Os motivos das glosas, que somaram R$ 29.891.501,37, estão discriminados no item 1.3.2 do Ofício 933/2019/GIGOVTE (peça 57) .    
12.	No tocante ao Contrato de Financiamento 0477.608-24, houve um único desembolso de RS 315 milhões, em 7/6/2018, em obediência à Decisão proferida na Ação Cível Originária 3.095/PI. Esse montante ficou bloqueado na conta vinculada ao contrato e, até 25/6/2019, o banco havia autorizado desbloqueios que somaram R$ 296.419.924,81, sendo utilizados pelo Piauí R$ 295.696.733,39, cuja prestação de contas foi aprovada pela Caixa.
13.	Desse modo, verifica-se que a Caixa, no âmbito de sua competência, tem adotado medidas com vistas a dar cumprimento ao que foi decidido pelo TCU no âmbito do TC Processo 010.441/2018-2, por meio dos Acórdão 966/2018-TCU-Plenário, 1045/2018-Plenário e 2490/2018-Plenário, para garantir a correta aplicação dos recursos do Programa Finisa nos contratos celebrados com o Estado do Piauí. 
CONCLUSÃO
14.	Com base nos exames efetuados, consideram-se cumpridas as determinações proferidas pelo TCU por intermédio dos Acórdão 966/2018-TCU-Plenário, 1045/2018-Plenário e 2490/2018-Plenário (TC Processo 010.441/2018-2) , de relatoria do Ministro José Múcio Monteiro, as quais têm como propósito a correta execução dos Contratos de Financiamento 0482405-71 e 0477608-24, celebrados com o Estado do Piauí no âmbito do Programa Finisa. 
15.	Entende-se que o presente monitoramento alcançou o objetivo para o qual foi constituído, pois a Caixa já restabeleceu os mecanismos ordinários de controle das execuções dos referidos contratos de financiamento, não se mostrando necessária, portanto, a continuidade desta ação de controle até o término daquelas operações. 
PROPOSTA DE ENCAMINHAMENTO 
16. 	Diante do exposto, submetem-se os autos à consideração superior, propondo:
	a) considerar cumpridas pela Caixa Econômica Federal as determinações proferidas pelo Tribunal de Contas da União por meio dos Acórdão 966/2018-TCU-Plenário, 1045/2018-Plenário e 2490/2018-Plenário, de relatoria do Ministro José Múcio Monteiro, em razão do restabelecimento dos mecanismos ordinários de controle dos Contratos de Financiamento 0482405-71 e 0477608-24 firmados com o Estado do Piauí;    
	b) dar ciência do acórdão que vier a ser proferido à Caixa Econômica Federal, ao Deputado Federal Rodrigo Martins (PSB/PI) , autor da representação (TC Processo 010.441/2018-2) , e ao Estado do Piauí; e 
	c) determinar o apensamento, em definitivo, dos presentes autos ao seu processo originário TC Processo 010.441/2018-2, nos termos do artigo 169, I, do Regimento Interno do Tribunal de Contas da União.”
                   É o Relatório.

Guilherme Lopes Mair, OAB/DF 32.261, e Murilo Muraro Fracari, OAB/DF 22.934 (peças 51 e 52).

Não atuou

MONITORAMENTO. CONTRATOS DE FINANCIAMENTO CELEBRADOS ENTRE A CAIXA ECONÔMICA FEDERAL E O ESTADO DO PIAUÍ. CUMPRIMENTO DAS DETERMINAÇÕES EXARADAS EM ACÓRDÃOS DO PLENÁRIO. RESTABELECIMENTO DOS CONTROLES DESSES CONTRATOS DE FINANCIAMENTO.

MONITORAMENTO (MON)

Trata-se de monitoramento do cumprimento das determinações exaradas no TC Processo 010.441/2018-2, o qual abriga representação acerca de possíveis irregularidades na execução de contratos de financiamento firmados entre a Caixa Econômica Federal (Caixa) e o Estado do Piauí, no Programa de Financiamento à Infraestrutura e ao Saneamento (Finisa) .
2.	O exame da documentação inserta nos autos demonstra que a Caixa restabeleceu os mecanismos ordinários de controle das execuções dos referidos contratos de financiamento. 
3.	Assim, concluo que foram cumpridas as determinações contidas nos Acórdão 966/2018-TCU-Plenário, 1045/2018-Plenário e 2490/2018-Plenário (TC Processo 010.441/2018-2) , todos da relatoria do Ministro José Múcio Monteiro, as quais objetivam a  regular execução dos Contratos de Financiamento 0482405-71 e 0477608-24, celebrados com o Estado do Piauí no âmbito do Programa Finisa.
4.	Nesse cenário, acolho as análises e conclusões da SecexFinanças, com os ajustes que entendo pertinentes, com exceção da proposta referente a dar ciência Deputado Federal Rodrigo Martins (PSB/PI) , autor da representação (TC Processo 010.441/2018-2) . 	
5. 	Tendo em vista que o ex-Deputado Federal Rodrigo Martins (PSB/PI) não tem mandato nesta legislatura, entendo que a comunicação da decisão desta Corte de Contas deve ser remetida à liderança do PSB na Câmara dos Deputados.
Em face do exposto, Voto por que seja adotado o Acórdão que ora submeto ao escrutínio do Pleno.
TCU, Sala das Sessões Ministro Luciano Brandão Alves de Souza, em 25 de setembro de 2019.
RAIMUNDO CARREIRO 
Relator